【裁判字號】    89,交聲,28
【裁判日期】    891016
【裁判案由】    違反道路交通管理處罰條例聲明異議
【裁判全文】
臺灣基隆地方法院交通事件裁定                      八十九年度交聲字第二八號
    異  議  人  甲○○
    即受處分人
右列受處分人因違反道路交通管理處罰條例案件，對於交通部公路局台北區監理所基
隆監理站八十九年六月十六日所為之處分 (原處分：基監字第四二－一五四八四九號
)，聲明異議，本院裁定如左：
    主    文
異議駁回。
    理    由
一、異議意旨略以：異議人即被處分人甲○○（原名林憲昌）於民國八十六年四月三
    十日晚間二十二時四十分許，駕駛車號ＦＳ─七五七五號自用小客車，途經基隆
    市○○○路二二七號前，不慎撞及騎乘腳踏車之一名醉漢，當時異議人曾停車將
    其扶往路旁走廊休息，該醉漢表示只有皮肉傷，沒有關係，異議人留下自己之住
    址後始駕車離去，並非逃逸，該名醉漢係後來被另外一輛白色汽車所撞，與異議
    人無關。異議人因為肇事當晚在基隆市警察局第三分局，汽車駕駛執照被警員扣
    走，經向該分局查證結果，該分局表示沒有扣留駕照，基隆監理站人員亦查無資
    料，所以異議人才會申請補發駕照，異議人既無肇事逃逸情事，竟遭吊銷駕照，
    為此異議聲明異議
二、按汽車駕駛人，駕駛汽車肇事致人受傷或死亡，應即採取救護或其他必要措施，
    並向警察機關報告，逃逸者吊銷駕駛執照，道路交通管理處罰條例第六十二條第
    一項定有明文，又汽車駕駛人曾依同條例第六十二條第一項規定，吊銷駕駛執照
    者，不得考領駕駛執照，亦為同條例第六十七條第一項所明定。
三、本件異議人即受處分人甲○○於八十六年四月三十日晚間二十二時四十分許，駕
    駛車號ＦＳ─七五七五號自用小客車，在基隆市○○○路二二七號前，不慎撞及
    騎乘腳踏車一名不知姓名之醉漢，未立即採取救護或其他必要措施，並向警察機
    關報告而逃逸，經在場目擊者報警而查獲，此有交通事故調查報告表一紙在卷可
    稽，異議人辯稱曾停車察看被害人傷勢云云，應非可信。又異議人於到案後，經
    警開立舉發違反道路交通管理事件通知單時，並未扣留其駕照，此經證人即基隆
    市警察局交通隊員乙○○於八十九年十月十三日本院調查時證述明確，而依該通
    知單上「代保管物件」欄原記載駕照之「照」字僅書寫一半即遭劃去，應可證明
    證人乙○○之證詞為真實。異議人尋無汽車駕駛執照，乃於八十六年十一月二十
    日，向基隆監理站申請補發新駕照使用，而經台灣基隆地方法院檢察署檢察官處
    分不起訴，然此部分與異議人有無駕車肇事致人受傷而逃逸之事實，尚無關涉，
    附此敘明。本案應審究之重點在於異議人駕車肇事致他人受傷後，有無採取救護
    或其他必要措施並向警察機關報告。經查：
    （一）異議人於其制作（未敘明制作年月日）之聲明異議狀內已明白承認：「‧
          ‧‧目擊者報案說本人的車已逃逸，而本人當初不再為此麻煩而自認倒楣
          ，因當時有急事在身，所以先行離去」等語，足見異議人於駕車肇事致人
          受傷後，警員到場前即駕車離去。
    （二）異議人雖辯稱曾停車將被害人扶往路旁走廊休息，並告知其住址、身分證
          字號等始離去，該被害人係事後又遭他人駕車撞及而受傷云云，然其未能
          提出任何證據供本院調查，其所辯顯難認為真實。異議人既駕車肇事致人
          受傷，未採取任何救護或其他必要措施，並報警處理而逃逸，即屬違反道
          路交通管理處罰條例第六十二條第一項前段之規定，從而原處分機關依前
          揭規定就肇事逃逸部分裁處吊銷駕駛執照，並永久禁止考領駕照，核無違
          誤或不當。本件異議為無理由，應予駁回。
據上論斷，應依道路交通案件處理辦法第十九條裁定如主文。
中      華      民      國    八十九      年      十      月    十六    日
                                台灣基隆地方法院交通法庭
                                        法  官  陳 培 仁
右正本證明與原本無異。
對於本件裁定如有不服，應於收受送達後五日內，向本院提出抗告書狀，敘述抗告之
理由，抗告於臺灣高等法院。
                                        書記官  施 鴻 均
中      華      民      國    八十九      年      十      月    十八    日


司法院資訊處製作；財團法人民間司法改革基金會備份。
